【裁判字號】    98,交聲,1205
【裁判日期】    980519
【裁判案由】    違反道路交通管理處罰條例聲明異議
【裁判全文】
臺灣桃園地方法院交通事件裁定        98年度交聲字第1205號
                                    98年度交聲字第1211號
移送機關    交通部公路總局新竹區監理所桃園監理站
異  議  人
即受處分人  甲○○
                    樓
上列受處分人因違反道路交通管理處罰條例案件，對於交通部公
路總局新竹區監理所桃園監理站民國97年10月8 日所為之裁決處
分（處分案號：桃監裁罰字第裁52-5277A3038號）及98年4 月2
日所舉發違反道路交通管理事件通知單（舉發案號：竹監營字第
510058706號）聲明異議，本院裁定如下：
    主  文
異議均駁回。
    理  由
一、原處分意旨略以：異議人即受處分人甲○○（下稱異議人）
    於民國98年3 月12日17時05分，駕駛車號MD9-670 號重型機
    車，行經桃園縣大溪鎮○○路○段、仁善街口，為桃園縣政
    府警察局大溪分局員警舉發「紅燈左轉（由埔頂路二段左轉
    仁善街）」，並填製桃園縣大溪鎮○○路○段違規通知單
    ，復因異議人駕駛執照自97年11月23日至98年11月22日止記
    點註銷；是以，交通部公路總局新竹區監理所桃園監理站（
    下稱原處分機關）乃依職權於98年4 月2 日填製竹監營字第
    510058706 號交通違規通知單舉發異議人98年3 月12日17時
    05分「使用註銷駕照駕車」等語。
二、本件異議意旨略以：伊坦認有於上揭時地紅燈左轉，但是異
    議人對竹監營字第510058706 號交通違規通知單不服，伊之
    前並無收到違規的裁決書，因此導致伊駕照被吊扣、吊銷伊
    都不知情，因此伊雖有於上揭時地紅燈左轉之違規事實，不
    應該再處罰伊使用註銷駕照駕車，現在伊失業而無收入，此
    罰單造成不必要之負擔，為此聲明異議，請求撤銷原處分等
    語。
三、按處理違反道路交通管理事件，有關文書送達之程序，依行
    政程序法之規定：送達，於應受送達人之住居所、事務所或
    營業所為之；於應送達處所不獲會晤應受送達人時，得將文
    書付與有辨別事理能力之同居人、受僱人或應送達處所之接
    收郵件人員，送達，不能依行政程序法第72條、73條規定為
    之者，得將文書寄存送達地之地方自治或警察機關，並作送
    達通知書兩份，一份黏貼於應受送達人住居所、事務所、營
    業所或其就業處所門首，另一份交由鄰居轉交或置於該送達
    處所信箱或其他適當位置，以為送達。前項情形，由郵政機
    關為送達者，得將文書寄存於送達地之郵政機關。違反道路
    交通管理事件統一裁罰基準及處理細則第5 條、行政程序法
    第72條第1 項前段、第73條第1 項、第74條第1 項第2 項分
    別定有明文。再按受處分人不服道路交通管理處罰條例第8
    條所定主管機關所為之處罰者，得於接到裁決書之翌日起20
    日內，向管轄地方法院聲明異議，道路交通管理處罰條例第
    87條第1 項亦定有明文。又汽車駕駛人，駕駛執照業經吊銷
    、註銷仍駕駛小型車或機器腳踏車，處新臺幣（下同）6000
    元以上1200 0元以下罰鍰，並當場禁止其駕駛，道路交通管
    理處罰條例第53條第1 項、第63條第1 項第3 款、第21條第
    1 項第4 款亦分別定有明文。而違反道路交通管理事件，受
    處分人於裁決後逾20日未向管轄地方法院聲明異議，或其聲
    明異議經法院裁定確定，而不依裁決或裁定繳納罰鍰或不繳
    送汽車牌照、駕駛執照或執業登記證者，經處分吊扣汽車牌
    照、駕駛執照者，按其吊扣期間加倍處分，受處分人仍不於
    15 日 限期內繳送汽車牌照或駕駛執照者，吊銷其汽車牌照
    或駕駛執照，違反道路交通管理事件統一裁罰基準及處理細
    則第67條第1 項第2 款亦訂有明文。另交通法庭認聲明異議
    不合法律上之程式，且無從補正者，應以裁定駁回之，道路
    交通案件處理辦法第18條亦有明文。
四、經查：
(一)本件異議人住所為桃園縣八德市○○路○ 段452 巷3 之3 號
    4 樓，有司法院電子閘門系統個人基本資料查詢表、全戶戶
    籍資料查詢表各1 份附卷可參（分別見本院卷第28頁、第29
    頁、第22頁），核與異議人於聲明異議狀上所載之地址相符
    （見本院卷第2 頁），值堪信實。其次，交通部公路總局新
    竹區監理所97年10月8 日桃監裁罰字第裁52-5277A3038號違
    反道路交通管理事件裁決書，係以異議人駕駛MD9-670 號重
    型機車於6 個月內，駕駛違規記點共達6 點以上，而處以吊
    扣駕照1 個月，並應接受道路交通安全講習及限於97年11月
    7 日繳送駕駛執照之處分，前開裁決書於97年10月8 日製成
    ，由郵政機關之郵務人員於97年10月13日已送達異議人之前
    開住所，因未獲會晤本人亦無受領文書之同居人、受雇人或
    應受送達處所接受郵件人員，而將該送達文書寄存於寄存2
    支郵局，此有桃園監理站送達證書在卷足稽（見本院卷第14
    頁），揆諸上開違反道路交通管理事件統一裁罰標準及處理
    細則第5 條、行政程序法72條第1 項前段、第73條第1 項、
    第74條第1 項第2 項之規定，上開裁決書已合法送達，異議
    人遲於98年5 月12日（見本院卷第1 頁）始就前開裁決書向
    本院聲明異議，已逾20日之法定期間，顯然不合法律上之程
    式，且屬無從補正之事項，自應將受處分人之異議駁回。至
    異議人雖辯以：通知單竟蓋為2009 年 ，有事後補蓋之嫌，
    且送達日為97年10月10日國定假日怎會有郵件投遞行為，且
    通知單上面沒有郵務士之姓名，有規避責任之嫌云云，惟觀
    諸上開桃園監理站送達證書原寄郵局日戳係97年10月8 日，
    送達郵局日戳係97年10月13日（見本院卷第14頁），並無異
    議人所指送達日期係97年10月10日之情形，是異議人辯稱送
    達日期為國定假日云云，容有誤會。另經本院詢問中華郵政
    股份有限公司桃園大楠郵局郵件投遞實務，經該局承辦人員
    表示郵務士投遞郵件並不會簽名於送達證書上，然於送達證
    書上會蓋上所屬郵局之郵務士編號等語明確，有本院辦理刑
    事案件電話紀錄查詢表1 份附卷可參（見本院卷第30頁），
    而觀諸桃園監理站送達證書送達人簽章欄上確實蓋有「桃園
    2009 」 之郵務士編號章戳（見本院卷第14頁），是故該郵
    件係由桃園郵局編號第2009號郵務士所投遞，至為灼明，異
    議人以該章戳有「2009」字樣，而認送達證書係2009年補蓋
    ，自屬誤會，且該送達證書既有郵務士之編號職章蓋印其上
    ，自足擔保該送達證書之真實性，異議人上開辯詞，顯屬無
    稽，並不可採。
(二)此外，交通部公路總局新竹區監理所桃園監理站98年4 月2
    日所為之竹監營字第510058706 號舉發違反道路交通管理事
    件通知單，迄今尚未製成違反道路將通管理事件裁決書，有
    本院辦理刑事案件電話紀錄查詢表1 份在卷可佐（見本院卷
    第26頁），異議人對前開「通知單」聲明異議，尚非對主管
    機關（即交通部公路總局新竹區監理所桃園監理站）之「違
    反道路交通管理事件裁決書」聲明異議，依上揭法條說明，
    異議人之異議顯不符合法律上之程式，且無從補正使其合法
    ，亦應予以駁回。
五、據上論結，應依道路交通管理處罰條例第87條第2 項、道路
    交通案件處理辦法第18條，裁定如主文。
中    華    民    國    98    年     5    月    19    日
                  交通法庭法  官  蔡羽玄
以上正本證明與原本無異。
如不服本裁定，應於裁定送達後5 日內向本院提出抗告狀。
                          書記官  陳玉芳
中    華    民    國    98    年    5     月    19    日


司法院資訊處製作；財團法人民間司法改革基金會備份。
